th: ประเภทช่องเก็บของใต้เตียง: หัวเตียงแบบชั้นวางหนังสือ; ลิ้นชักปลายเตียง; ช่องเก็บของซ่อน; ไม่มี; เตียงพับยกได้; ชุดชั้นวาง; ลิ้นชักข้างเตียง; เตียงลิ้นชักเลื่อน; ลิ้นชักใต้เตียง; อื่นๆ
ja: ベッド収納タイプ: 本棚付きヘッドボード; 足元引き出し; 隠し収納; なし; 跳ね上げ式収納; シェルフユニット; 側面引き出し; トランドル引き出し式; ベッド下引き出し; その他
hr-HR: Vrsta pohrane za krevet: Uzglavlje s policama za knjige; Ladice na kraju kreveta; Skriveni odjeljak; Nema; Podizni mehanizam; Jedinice s policama; Bočne ladice; Krevet na izvlačenje; Ladice ispod kreveta; Ostalo
sl-SI: Vrsta shranjevanja postelje: Vzglavje s knjižno polico; Predali na koncu; Skrit predal; Brez; Dvižna postelja; Regali; Stranski predali; Izvlečna postelja; Predali pod posteljo; Drugo
fr: Type de rangement sous le lit: Tête de lit bibliothèque; Tiroirs en bout de lit; Compartiment secret; Aucun; Coffre relevable; Étagères; Tiroirs latéraux; Lit gigogne; Tiroirs sous le lit; Autre
zh-TW: 床底收納類型: 書櫃床頭板; 尾端抽屜; 隱藏式夾層; 無; 掀床; 層架組; 側邊抽屜; 抽拉床; 床底抽屜; 其他
vi: Loại hộc lưu trữ của giường: Đầu giường có kệ sách; Ngăn kéo cuối giường; Ngăn chứa bí mật; Không có; Dạng Ottoman nâng lên; Kệ tủ; Ngăn kéo hai bên; Giường kéo (Trundle); Ngăn kéo dưới gầm giường; Khác
sk-SK: Typ úložného priestoru základne: Čelo s knižnicou; Zásuvky na konci; Skrytá priehradka; Žiadne; Výklopný priestor; Regály; Bočné zásuvky; Výsuvné lôžko; Zásuvky pod posteľ; Iné
es: Tipo de almacenamiento de la cama: Cabecera con biblioteca; Cajones frontales; Compartimiento oculto; Ninguno; Base otomana elevable; Estanterías; Cajones laterales; Cama nido extraíble; Cajones debajo de la cama; Otro
pt-BR: Tipo de armazenamento da cama: Cabeceira com estante; Gavetas frontais; Compartimento oculto; Nenhum; Baú elevatório; Prateleiras; Gavetas laterais; Cama auxiliar retrátil; Gavetas sob a cama; Outros
lt-LT: Lovos daiktų laikymo dėžės tipas: Galvūgalis su knygų lentynomis; Stalčiai gale; Paslėptas skyrius; Nėra; Pakeliamas („ottoman“ tipo); Lentynos; Šoniniai stalčiai; Ištraukiama papildoma lova; Stalčiai po lova; Kita
pt-PT: Tipo de arrumação da cama: Cabeceira com estante; Gavetas no fundo; Compartimento oculto; Nenhum; Sommier elevatório; Estantes; Gavetas laterais; Cama gavetão; Gavetas sob a cama; Outro
fi: Sängyn säilytystyyppi: Hyllyllinen sängynpääty; Päätylaatikot; Piilolokero; Ei mitään; Nostettava säilytystila; Hyllyköt; Sivulaatikot; Vedettävä varavuode; Sängynaluslaatikot; Muu
cs: Typ úložného prostoru v posteli: Čelo s knihovnou; Zásuvky v nohách postele; Skrytý úložný prostor; Žádné; Výklopný úložný prostor; Policové díly; Boční zásuvky; Výsuvná přistýlka; Zásuvky pod postel; Jiné
zh-CN: 床体收纳类型: 书架床头板; 床尾抽屉; 隐藏隔间; 无; 掀床式; 搁架单元; 侧抽屉; 抽拉式子母床; 床下抽屉; 其他
ro-RO: Tipul de depozitare al patului: Tăblie cu bibliotecă; Sertare la capăt; Compartiment ascuns; Fără; Somieră rabatabilă; Unități cu rafturi; Sertare laterale; Pat suplimentar extensibil; Sertare sub pat; Altele
ru: Тип хранения в кровати: Изголовье с полками; Ящики в изножье; Скрытое отделение; Нет; Подъемный механизм (оттоманка); Стеллажи; Боковые ящики; Выдвижная дополнительная кровать; Подкроватные ящики; Другое
tr: Yatak saklama alanı türü: Kitaplıklı yatak başlığı; Uç çekmeceler; Gizli bölme; Yok; Açılır kapanır puf; Raf üniteleri; Yan çekmeceler; Sürgülü yavru yatak; Yatak altı çekmeceleri; Diğer
ko: 침대 수납 유형: 책장형 헤드보드; 끝단 서랍; 히든 수납 공간; 없음; 오토만 리프트업; 선반 유닛; 측면 서랍; 풀아웃 트런들; 침대 하단 서랍; 기타
nl: Type bedopslag: Boekenkast-hoofdbord; Lades aan voeteneind; Verborgen compartiment; Geen; Opklapbare bedbodem; Opbergvakken; Zijlades; Uitschuifbed; Bedlades; Overige
en: Bed storage type: Bookcase headboard; End drawers; Hidden compartment; None; Ottoman lift-up; Shelving units; Side drawers; Trundle pull-out; Under-bed drawers; Other
de: Art des Bettstauraums: Kopfteil mit Regal; Schubladen am Fußende; Geheimfach; Keine; Aufklappbarer Bettkasten; Regaleinheiten; Seitliche Schubladen; Ausziehbett; Unterbettschubladen; Sonstige
nb: Lagringstype for seng: Bokhyllegavl; Endeskuffer; Skjult rom; Ingen; Ottoman med løftemekanisme; Hylleenheter; Sideskuffer; Uttrekksseng; Skuffer under sengen; Annet
bg-BG: Тип съхранение за легло: Табла с етажерка; Чекмеджета в края; Скрито отделение; Без; Повдигащ се механизъм; Етажерки; Странични чекмеджета; Издърпващо се легло; Чекмеджета под леглото; Друго
el: Τύπος αποθηκευτικού χώρου κρεβατιού: Κεφαλάρι βιβλιοθήκη; Συρτάρια ποδιών; Κρυφός χώρος; Κανένας; Μηχανισμός ανύψωσης; Μονάδες ραφιών; Πλαϊνά συρτάρια; Συρόμενο κρεβάτι; Συρτάρια κάτω από το κρεβάτι; Άλλο
da: Sengeopbevaringstype: Sengegavl med reol; Skuffer i enden; Skjult rum; Ingen; Seng med vippelåg (ottoman); Reolenheder; Sideskuffer; Udtræksseng; Skuffer under sengen; Andet
pl: Typ przechowywania łóżka: Zagłówek z półkami; Szuflady w nogach; Ukryty schowek; Brak; Skrzynia podnoszona (pojemnik); Regały z półkami; Szuflady boczne; Łóżko wysuwane; Szuflady pod łóżkiem; Inne
hu: Ágytároló típusa: Könyvespolcos fejtámla; Ágyvégi fiókok; Rejtett rekesz; Nincs; Felnyitható ágyneműtartó; Polcos elemek; Oldalfiókok; Kihúzható vendégágy; Ágy alatti fiókok; Egyéb
it: Tipo di vano di archiviazione del letto: Testiera a libreria; Cassetti frontali; Scomparto nascosto; Nessuno; A contenitore (con sollevamento); Scaffalature; Cassetti laterali; Letto estraibile; Cassetti sottoletto; Altro
sv: Typ av sängförvaring: Huvudgavel med bokhylla; Lådor i fotänden; Dolt fack; Ingen; Uppfällbar botten; Hyllenheter; Lådor på långsidan; Utdragbar undersäng; Sänglådor; Övrigt